【裁判字號】    95,訴,486
【裁判日期】    950419
【裁判案由】    毒品危害防制條例
【裁判全文】
臺灣彰化地方法院刑事判決               95年度訴字第486號
公  訴  人  臺灣彰化地方法院檢察署檢察官
被      告  甲○○
                    號
                    （現另案於臺灣彰化監獄執行）
上列被告因違反毒品危害防制條例案件，經檢察官提起公訴（九
十五年度毒偵字第八三三號），本院依簡式審判程序判決如下：
    主  文
甲○○連續施用第一級毒品，累犯，處有期徒刑壹年。又施用第
二級毒品，累犯，處有期徒刑伍月。應執行有期徒刑壹年肆月。
    事  實
一、甲○○前於民國八十八年間曾因施用毒品案件，經依本院裁
    定送觀察、勒戒後，認無繼續施用毒品之傾向，於八十八年
    五月十三日執行完畢釋放，並由臺灣彰化地方法院檢察署檢
    察官於同年月十九日以八十八年度偵緝字第二八二號為不起
    訴處分確定。再於九十年間因施用毒品案件，經依本院裁定
    送觀察、勒戒後，認有繼續施用毒品之傾向，復依本院裁定
    送強制戒治，嗣於九十一年五月十五日因停止戒治付保護管
    束期滿而執行完畢。又於九十二年間因施用毒品案件，依本
    院裁定送強制戒治外，並經臺灣彰化地方法院檢察署檢察官
    提起公訴，嗣經本院判處有期徒刑九月確定，而其入監服刑
    後，於九十三年十二月十四日執行完畢，至強制戒治部分，
    則於九十三年一月九日，因毒品危害防制條例修正而報結釋
    放。詎甲○○於前開強制戒治執行完畢釋放後之五年內，又
    基於施用第一級毒品海洛因之概括犯意，自九十四年八月底
    某日起，至同年十二月二十八日止，在彰化縣溪湖鎮○○街
    果菜市場廁所內等處，以將海洛因加水置於注射針筒內，再
    予施打手臂方式，連續施用海洛因多次，頻率約每兩天施用
    一次。另基於施用第二級毒品甲基安非他命之犯意，於九十
    四年十二月二十九日，在同上處所，以將甲基安非他命置於
    玻璃吸食器內，再以火加熱吸食所產生煙霧之方式，施用甲
    基安非他命一次。嗣於九十四年十二月三十日上午十一時四
    十五分許，其至彰化縣警察局溪湖分局接受採尿檢驗，結果
    呈嗎啡及甲基安非他命陽性反應，始查悉上情。
二、案經彰化縣警察局溪湖分局報告臺灣彰化地方法院檢察署檢
    察官偵查起訴。
    理  由
一、訊據被告甲○○對於上揭施用第一級毒品海洛因及第二級毒
    品甲基安非他命之犯行均坦承不諱，且其於九十四年十二月
    三十日接受警方採尿檢驗，結果呈嗎啡、甲基安非他命陽性
    反應乙節，有委託檢驗尿液代號與真實姓名對照認證單及詮
    昕科技股份有限公司濫用藥物尿液檢驗報告各一紙附卷可稽
    ，堪認被告之自白與事實相符。又被告前於八十八年間曾因
    施用毒品案件，經依本院裁定送觀察、勒戒後，認無繼續施
    用毒品之傾向，於八十八年五月十三日執行完畢釋放，並由
    臺灣彰化地方法院檢察署檢察官於同年月十九日以八十八年
    度偵緝字第二八二號為不起訴處分確定；再於九十年間因施
    用毒品案件，經依本院裁定送觀察、勒戒後，認有繼續施用
    毒品之傾向，復依本院裁定送強制戒治，嗣於九十一年五月
    十五日因停止戒治付保護管束期滿而執行完畢；又於九十二
    年間因施用毒品案件，依本院裁定送強制戒治後，於九十三
    年一月九日，因毒品危害防制條例修正而報結釋放等情，有
    臺灣彰化地方法院檢察署刑案資料查註紀錄表及臺灣高等法
    院被告全國前案紀錄表各一份在卷可參。綜上，本件事證明
    確，被告於強制戒治執行完畢後五年內再犯上開施用毒品之
    犯行，應堪認定。
二、核被告甲○○所為，係犯毒品危害防制條例第十條第一項之
    施用第一級毒品罪、第二項之施用第二級毒品罪。被告為施
    用而持有第一級毒品海洛因、第二級毒品甲基安非他命之低
    度行為，已分別為施用該級毒品之高度行為所吸收，不另論
    罪。其先後多次施用海洛因之行為，時間密接，觸犯構成要
    件相同之罪，顯係基於概括犯意所為，應依連續犯規定，論
    以一罪，並加重其刑。又被告所犯上開二罪，犯意各別，行
    為互殊，應分論併罰之。末查，被告前於九十二年間曾因施
    用毒品案件，經本院判處有期徒刑九月確定，於九十三年十
    二月十四日執行完畢乙節，有臺灣彰化地方法院檢察署刑案
    資料查註紀錄表及臺灣高等法院被告全國前案紀錄表各一份
    在卷可憑，其於五年以內再犯本件有期徒刑以上之二罪，均
    構成累犯，應依刑法第四十七條之規定，所犯施用第一級毒
    品罪部分遞加重其刑、施用第二級毒品罪部分加重其刑。爰
    審酌被告前即有毒品前科，經強制戒治後，仍不能戒除毒癮
    ，竟再度施用毒品戕害自身健康，及其犯罪之動機、目的、
    所生危害及犯罪後之態度等一切情狀，分別量處如主文所示
    之刑，並定其應執行刑，以示懲儆。
據上論斷，應依刑事訴訟法第二百七十三條之一第一項、第二百
九十九條第一項前段，毒品危害防制條例第十條第一項、第二項
，刑法第十一條前段、第五十六條、第四十七條、第五十一條第
五款，判決如主文。
本案經檢察官何蕙君到庭執行職務。
中    華    民    國    95    年    4     月    19    日
                          臺灣彰化地方法院刑事第一庭
                                法      官  紀佳良
以上正本證明與原本無異。
如不服本判決，應於判決送達後十日內向本院提出上訴狀（須附
繕本）。
中    華    民    國    95    年    4     月    19    日
                                書  記  官  陳錫威
附錄本案論罪科刑法條
毒品危害防制條例第十條：
施用第一級毒品者，處六月以上五年以下有期徒刑。
施用第二級毒品者，處三年以下有期徒刑。


司法院資訊處製作；財團法人民間司法改革基金會備份。
